臺灣屏東地方法院刑事判決　　　　　　　95年度訴字第1120號
公　訴　人　臺灣屏東地方法院檢察署檢察官
被　　　告　甲○○
　　　　　　　　　　（現於臺灣台南監獄另案執行中）
上列被告因違反毒品危害防制條例案件，經檢察官提起公訴（95
年度毒偵字第2011號），被告於本院準備程序中就被訴事實為有
罪之陳述，經本院合議庭裁定由受命法官獨任依簡式審判程序審
理，判決如下：
    主  文
甲○○施用第一級毒品，處有期徒刑壹年貳月，扣案沾有第一級
毒品海洛因殘渣之注射針筒壹支沒收銷燬之；又施用第二級毒品
，處有期徒刑拾月，扣案之第二級毒品甲基安非他命貳包（驗後
淨重各為零點零玖伍公克、零點壹貳伍公克）。應執行有期徒刑
壹年拾月，扣案之沾有第一級毒品海洛因殘渣之注射針筒壹支、
第二級毒品甲基安非他命貳包（驗後淨重各為零點零玖伍公克、
零點壹貳伍公克），均沒收銷燬之。
    事  實
一、甲○○前於民國94年間，因施用毒品案件，經國防部南部地
    方軍事法院裁定送觀察、勒戒後，認無繼續施用毒品之傾向
    ，於94年5 月20日釋放出所，且由國防部南部地方軍事法院
    檢察署軍事檢察官為不起訴處分確定；又因95年2 月至5 月
    間施用毒品犯行，甫經本院於95年3 月21日以95年度訴字第
    364 號判處應執行有期徒刑1 年6 月，且於同年11月6 日確
    定（現仍在執行中），詎其不知悛悔，於觀察、勒戒執行完
    畢釋放後5 年內，又另行基於施用第一級毒品海洛因、第二
    級毒品甲基安非他命之犯意，於95年8 月27日19時許（即為
    警查獲時）前某時，在其位於台中縣大雅鄉○○路○段171
    巷33號租屋處，以將第一級毒品海洛因稀釋後注入針筒，再
    注射血管之方式，施用第一級毒品海洛因1 次；另以將毒品
    甲基安非他命置於玻璃球吸食器內，下方點火加熱燒烤，再
    以口鼻吸食蒸發氣體之方式，施用第二級毒品甲基安非他命
    1 次。嗣於同年8 月27日19時許，在上開租屋處為警查獲，
    並扣得其所有、且供施用第一級毒品海洛因所用而留有毒品
    海洛因殘渣之注射針筒1 支及第二級毒品甲基安非他命2 包
    （驗後淨重各為0.095 公克、0.125 公克）。
二、案經台中縣警察局豐原分局報告臺灣臺中地方法院檢察署檢
    察官呈請臺灣高等法院檢察署令轉臺灣屏東地方法院檢察署
    檢察官偵查起訴。
    理  由
一、本件被告甲○○所犯係死刑、無期徒刑、最輕本刑為3 年以
    上有期徒刑以外之罪，其於本院準備程序中就被訴事實為有
    罪之陳述，經本院合議庭裁定由受命法官獨任依簡式審判程
    序，先予敘明。
二、上揭事實，訊據被告於本院審理中坦承不諱，而被告為警查
    獲後經採尿送驗結果，確呈嗎啡、甲基安非他命陽性反應，
    有中山醫學大學附設醫院檢驗科藥物檢測中心驗尿報告1 份
    在卷可稽，此外，復有被告所有且供施用毒品海洛因所用之
    注射針筒1 支、疑似毒品甲基安非他命之結晶2 包扣案可佐
    。又上開扣案之物品，經送請專業機構鑑定結果，該注射針
    筒呈毒品海洛因陽性反應，顯係沾有毒品海洛因殘渣；而結
    晶部分，確屬第二級毒品甲基安非他命（驗後淨重各為0.09
    5 公克、0.125 公克），亦有高雄醫學大學附設中和紀念醫
    院檢驗報告3 份附卷可按，足認被告之自白，應與事實相符
    。堪予採信。再被告前於94年間，因施用毒品案件，經國防
    部南部地方軍事法院裁定送觀察、勒戒後，認無繼續施用毒
    品之傾向，於94年5 月20日釋放出所，且由國防部南部地方
    軍事法院檢察署軍事檢察官為不起訴處分確定；又因95年2
    月至5 月間施用毒品犯行，甫經本院於95年3 月21日以95年
    度訴字第364 號判處應執行有期徒刑1 年6 月，且於同年11
    月6 日確定，有卷附臺灣屏東地方法院檢察署全國刑案資料
    查註表、同署施用毒品臺灣高等法院被告前案紀錄表可參，
    是本件被告於5 年內施用第一級、第二級毒品之犯行，自應
    依法論科。
三、按海洛因、甲基安非他命各係毒品危害防制條例所定之第一
    級、第二級毒品，不得非法施用，是核被告所為，係犯毒品
    危害防制條例第10條第1 項之施用第一級毒品罪、第10條第
    2 項之施用第二級毒品罪。被告為施用毒品海洛因、甲基安
    非他命而分別持有各該毒品之低度行為，已為其施用之高度
    行為所吸收，均不另論罪。爰審酌被告歷經毒品戒斷之保安
    處分程序，又因施用毒品行為甫經本院判決科刑已如前述，
    仍未能徹底戒除毒癮，竟於短短數月後再犯，顯見其意志不
    堅，有違政府訂定毒品危害防制條例之美意及犯後坦承犯行
    等一切情狀，分別量處如主文所示之刑，並定其應執行之刑
    。末查，扣案之第二級毒品甲基安非他命2 包（驗後淨重各
    為0.095 公克、0.125 公克），為查獲之毒品（包裝袋部分
    ，因與毒品無法析離，應整體視為毒品）；扣案沾有毒品海
    洛因殘渣之注射針筒1 支，因與殘留之毒品殘渣無法析離，
    亦應整體視為毒品，均應依毒品危害防制條例第18條第1 項
    前段之規定，併予宣告沒收銷燬之。
據上論斷，應依刑事訴訟法第273 條之1 第1 項、第299 條第1
項前段，毒品危害防制條例第10條第1 項、第2 項、第18條第1
項前段，刑法第11條、第51條第5 款，判決如主文。
本案經檢察官靳隆坤到庭執行職務。
中   華    民     國     96    年    2    月    14    日
                      刑事第四庭   法  官  劉敏芳
以上正本證明與原本無異。
如不服本判決應於收受本判決送達後十日內向本院提出上訴書狀
，其未敘述上訴理由者，並得於提起上訴後十日內向本院補提理
由書狀（均須按他造當事人之人數附繕本）「切勿逕送上級法院
」
中　　華　　民　　國　　96　　年　　2 　　月　　14　　日
                                   書記官  簡慧瑛
附錄本案論罪法條：
毒品危害防制條例第10條：
施用第一級毒品者，處6月以上5年以下有期徒刑。
施用第二級毒品者，處3年以下有期徒刑。
